臺灣高等法院刑事判決　　　　　　　　　　　　九十一年度上易字第一六九二號
　　上　訴　人　臺灣桃園地方法院檢察署檢察官
　　被　　　告　乙○○原名孫.
右上訴人因被告恐嚇等案件，不服臺灣桃園地方法院九十年度訴字第三四四號，中華
民國九十年十月十七日第一審判決（起訴案號：臺灣桃園地方法院檢察署九十年度偵
字第二二九五號、二六六九號）提起上訴，本院判決如左：
    主  文
上訴駁回。
    理  由
一、公訴意旨略以：同案被告甲○○（竊盜部分業經原審判處有期徒刑一年）與林金
    樺於民國九十年二月七日上午在桃園縣桃園市○○○街一０一號溫莎堡汽車旅館
    竊得被害人丙○○現金新台幣（下同）二萬多元及土地權狀等物後，即於同日下
    午十六時時許在台北縣板橋市○○街「百麗賓館」二０一號房內，由林金樺聯絡
    知情並有不法恐嚇取財犯意聯絡之被告乙○○趕抵該房間，並同時聯絡丙○○付
    款一萬二千元贖回前述失竊證件等物，經丙○○一再要求始減為六千元，再由在
    場之被告乙○○攜帶前述失竊證件等物駕駛五Ｌ─六四六號計程車，於同日十九
    時許，前往溫莎堡汽車旅館正擬取贖時，為警查獲，並在車內起出丙○○失竊之
    前述證件等物，因指被告另涉有刑法第三百四十六條第三項、第一項之恐嚇取財
    未遂及同法第三百四十九條第二項之搬運贓物罪嫌云云。
二、按犯罪事實應依證據認定之，無證據不得推定其犯罪事實，刑事訴訟法第一百五
    十四條定有明文。又認定不利於被告之事實，須依積極證據，苟積極證據不足為
    不利於被告事實之認定時，即應為有利於被告之認定，更不必有何有利之證據，
    最高法院三十年上字第八一六號著有判例可資參照。
三、訊之被告乙○○堅決否認有前述犯行，辯稱：伊以開計程車為業，因而認識客人
    甲○○，伊當日係受甲○○之通知約六時多才前來賓館，受林金樺委託取件交付
    一袋物品予丙○○，至於其內是何東西，伊並不知情。伊對林金樺之前如何恐嚇
    被害人之情形亦均不知情等語。
四、經查：
(一)本件被告乙○○係計程車司機，因同案被告甲○○案發前不久（約二星期）乘坐
    其計程車而認識，被告於案發當日係受案外人林金樺（當時冒名周志華）之託前
    來百麗賓館，將同案被告甲○○所竊取之土地權狀等物品，送至桃園市交付予丙○○，並收取六千元，其中一千元（或二千元）作為被告來回車資。又被告前往
    送交物品時為被害人丙○○報案查獲，即供明上情，當場陪同員警前往百麗賓館
    ，並電約林金樺及甲○○而查獲本案等情，業據同案被告甲○○在警訊及原審陳
    述甚詳在卷（見偵字第二六六九號卷第八頁反面、第九頁）。
(二)又以電話向被害人丙○○恐嚇索款者係自稱周姓之男子 (指林金樺) ，且與丙○○以電話討價還價，並指示將請一部自小客車送物品者，均係自稱周姓男子之事
    實，為被害人丙○○在警訊中即供明在卷（見偵字第二六六九號卷第二四頁反面
    ），被害人丙○○並在原審九十年四月三十日及六月十八日到庭為相同之供證，
    證稱：「是一個男的打電話要我付一萬二贖回那些證件，後經討價還價後同意六
    千元贖回，討價過程中男的似乎急用錢，原給我一帳號要我匯入，但因已下班，
    所以他叫一計程車司機送過來，並要我將錢交給司機，那司機到後警察就將他抓
    住了」及「周（即林金樺）第二次打電話來說他沒空，請一位司機送過來，車資
    包函（含）在六千元中，後來孫打電話給我，問我會不會白跑，拿的到車資嗎？
    我告訴他你來我就會將錢給你」等語（見原審卷第一一二頁、第一七七頁）。由
    被害人上開所述，可見與丙○○聯絡付款及索取財物者均係林金樺，至下午下班
    時發現無法匯款，才找計程車司機之被告前去取款，而被告當時所在意者係其來
    回台北縣板橋市及桃園縣桃園市之車資，並非證人丙○○應交付予案外人林金樺
    之金錢。再查依被害人丙○○前開所述，案外人林金樺當日下午係打二次電話給
    被害人，而依證人丙○○所述第二次電話內容觀之，顯示其二人就贖款由一萬二
    千元降為六千元一事係在當日下午二時許第一次電話中已談妥，且林金樺原已給
    予一帳號，要求證人丙○○直接匯入，惟因時間太晚，故於當日下午六時許再電
    話通知改由「一位司機送過來及拿錢」。顯見被告辯稱伊係六時多才經甲○○、
    林金樺通知到場送貨給丙○○一節，即非無據。則公訴人指稱：被告乙○○於證
    人丙○○與周志華（即林金樺）討價還價期間始終在場及其滯留該百麗賓館二０
    一房時間亦頗多時云云，顯屬無憑，應有誤會。此外，本院亦查無任何證據，足
    證被告有參與恐嚇丙○○及參與丙○○與案外人林金樺討價還價之情形。再查本
    案丙○○失竊之物品係甲○○所竊盜，而恐嚇丙○○付款之電話係其男友林金樺
    所打，並變更交付之方法後，始通知被告到賓館取貨交付丙○○，被告接貨後，
    亦僅打電話向丙○○確認可以取得車資，且被告送貨至丙○○處經丙○○報警當
    場查獲時，立即向警方供明原委，並陪同警方至板橋百麗賓館查獲甲○○，且對
    其僅係被通知到場受託送貨一節始終供述如一。綜合上情所述，可見被告辯稱伊
    僅單純送受託送貨取款，並約定獲取計程車資，其餘對於甲○○、林金樺對丙○○之前之竊盜、恐嚇等情節並不知情，對於林金樺交付之物品係竊盜取得之贓物
    亦不知情等語，即堪予採信。
(三)至於，被告與同案被告甲○○於偵查中就「車資二千元或一千元及六千元中被告
    『分』二千元云云」等之陳述有出入。惟查：林金樺向丙○○恐嚇之物係甲○○
    竊盜所得，業據甲○○在警訊、偵審供述甚明，則恐嚇所得應係其所獲，而站在
    甲○○之立場，其因共犯林金樺差遣被告取款而額外支出二千元（或一千元），
    而使用「分」字陳述被告所約定之車資，係因其竊盜不法所得之心態。惟本件均
    無證據足證被告有參與謀議及向被害人恐嚇及計劃分贓，自不能以甲○○之心態
    供稱其贓款中二千元（或一千元）為被告取得，即指係有謀議及分贓之事實。職
    是之故，縱其與林金樺支給被告之車資係二千元，亦不能單單據此認定被告有恐
    嚇取財之共謀及共犯。
五、查被告既未參與恐嚇取財，對其受託運送之物品亦不知情贓物，自難以恐嚇取財
    罪及運送贓物罪相繩。此外，本院復查無其他積極證據，足以認定被告確有公訴
    人所指上開犯行。原審同此認定，以本件不能證明被告犯罪諭知無罪之判決，結
    論並無不合。檢察官以被告自同案被告林金樺聯絡被害人丙○○取贖時一直在場
    以及同案被告甲○○供稱林金樺曾言及事後要『分』二千元予被告，足見被告確
    係知情云云，提起上訴，指摘原判決不當，請求撤銷改判。惟查檢察官所指各節
    ，均不足採，如前所述，其上訴自無理由，應予駁回。
據上論斷，應依刑事訴訟法第三百六十八條，判決如主文。
本案經檢察官呂丁旺到庭執行職務。
中      華      民      國      九十一    年    七      月    三十一    日
                              台灣高等法院刑事第十庭
                                  審判長法  官  溫  耀  源
                                        法  官  黃  金  富
                     法  官  何  菁  莪
右正本證明與原本無異。
不得上訴。
                                        書記官  吳  瑞  英
中      華      民      國      九十一    年    七      月    三十一    日
